臺灣高等法院臺中分院民事判決　95年度勞上易字第25號
上　訴　人　庚○○
　　　　　　己○○
　　　　　　戊○○
　　　　　　甲○○
　　　　　　丁○○
　　　　　　壬○○
上列六人
訴訟代理人　洪錫欽律師
複代理人　　陳姿君律師
被上訴人　　裕豐國際科技股份有限公司
法定代理人　辛○○　住同上
訴訟代理人　黃建雄律師
　　　　　　江順雄律師
　　　　　　黃進祥律師
　　　　　　賈俊益律師
　　　　　　朱元宏律師
上列一人
複代理人　　鐘登科律師
　　　　　　張志隆律師
上列當事人間請求給付薪資事件，上訴人對於中華民國95年8月
15日臺灣臺中地方法院94年度勞訴字第87號第一審判決提起上訴
，本院於96年3月14日言詞辯論終結，判決如下：
    主  文
原判決關於駁回上訴人庚○○、己○○、 戊○○、 甲○○、丁
○○、壬○○下開第二項之訴部分，暨訴訟費用（確定部分除外
）之裁判均廢棄。
被上訴人應再給付上訴人庚○○新台幣貳拾壹萬仟佰壹拾柒
元、上訴人己○○新台幣壹拾捌萬伍仟佰拾貳元、上訴人戊
○○新台幣壹拾伍萬玖仟貳佰肆拾玖元、上訴人甲○○新台幣壹
拾萬壹仟捌佰玖拾陸元、上訴人丁○○新台幣壹拾陸萬玖仟玖
佰壹拾元、上訴人壬○○新台幣壹拾肆萬貳仟佰零陸元，及
均自民國九十五年五月二十六日起至清償日止，按年息百分之五
計算之利息。
第一、二審訴訟費用除確定部分（含本審減縮部分）外，由被上
訴人負擔。
    事實及理由
壹、程序方面：
一、按訴之變更或追加，非經他造同意，不得為之。但第二百五
    十五條第一項第二款至第六款情形，不在此限，民事訴訟法
    第四百六十六條第一項定有明文。是故，上訴人（即原審原
    告）於第二審訴訟程序中，依同法第二百五十五條第一項第
    三款規定，將原訴擴張或減縮應受判決事項之聲明者，依前
    開說明，上訴人仍得為原訴變更或追加他訴。
二、查上訴人等上訴之聲明原為：「(一)原判決關於駁回上訴人庚
    ○○在第一審新台幣（下同）二十一萬六千九百零七元、上
    訴人己○○在第一審十八萬八千四百五十二元、上訴人戊○
    ○在第一審十六萬一千九百六十九元、上訴人甲○○在第一
    審十三萬一千八百九十六元、上訴人丁○○十七萬二千四百
    七十八元、上訴人壬○○在第一審十四萬五千五百八十六元
    ，及其法定利息部分之訴暨命負擔該部分訴訟費用之裁判均
    廢棄。(二)上廢棄部分，被上訴人應再給付上訴人庚○○二十
    一萬六千九百零七元、上訴人己○○十八萬八千四百五十二
    元、上訴人戊○○十六萬一千九百六十九元、上訴人甲○○
    十三萬一千八百九十六元、上訴人丁○○十七萬二千四百七
    十八元、上訴人壬○○十四萬五千五百八十六元，及均自民
    國（下同）九十五年五月二十六日起至清償日止，按年息百
    分之五計算之利息。(三)第一項第一審廢棄部分，及第二審訴
    訟費用均由被上訴人負擔。」（見本院卷第５頁），嗣於本
    院九十五年十二月二十五日行準備程序時，將其上訴聲明減
    縮為：「(一)原判決關於駁回上訴人庚○○在第一審二十一萬
  　三千三百十七元、上訴人己○○在第一審十八萬五千三百三
    十二元、上訴人戊○○在第一審十五萬九千二百四十九元、
    上訴人甲○○在第一審十三萬一千八百九十六元、上訴人丁
    ○○十六萬九千九百十三元、上訴人壬○○在第一審十四萬
    二千三百零六元，及其法定利息部分之訴暨命負擔該部分訴
    訟費用之裁判均廢棄。(二)上廢棄部分，被上訴人應再給付上
    訴人庚○○二十一萬三千三百十七元、上訴人己○○十八萬
　　五千三百三十二元、上訴人戊○○十五萬九千二百四十九元
 　 、上訴人甲○○十三萬一千八百九十六元、上訴人丁○○十
    六萬九千九百十三元、上訴人壬○○十四萬二千三百零六元
　　，及均自九十五年五月二十六日起至清償日止，按年息百分
  　之五計算之利息。(三)第一項第一審廢棄部分，及第二審訴訟
    費用均由被上訴人負擔。」等語（見本院卷第７２頁），除
    上訴人甲○○部分之上訴聲明未更正外，其餘上訴人之上訴
    聲明，核為聲明之減縮，依上開規定，應予准許，合先敘明
    。
貳、實體方面：
一、上訴人起訴主張：上訴人庚○○、己○○、戊○○、甲○○
    、丁○○、壬○○等六人，及原審共同原告康菩容、許淑珍
    、卓雅雯等三人（因未上訴而告確定）分別自七十五年七月
    、六十八年七月、七十三年三月、九十一年十月、七十九年
    八月、八十年九月、九十一年七月、九十年三月、九十二年
    十月起受僱於被上訴人，然被上訴人自九十一年起即有積欠
　　工資之情形，此時，被上訴人向上訴人等表示因營運不佳，
　  資金偶有週轉不靈之情形發生，希望上訴人等體諒被上訴人
    之處境，上訴人等因已在公司任職多年，體諒公司經營困難
    ，雖公司有短發薪資之情形，但公司仍會在資金較為充裕時
    補發薪資，故上訴人等仍然繼續於被上訴人公司任職。詎自
    九十三年三月起，被上訴人未按月核發薪資予上訴人等人，
    經上訴人等一再催促，被上訴人總是推諉，並表示一定會補
    發不足之薪資，上訴人等鋻於舊誼，仍繼續等待，迄至九十
    三年十月止，上訴人已連續九個月未領薪資，合計被上訴人
    自九十一年間起各積欠上訴人等如原審附表二所示之薪資。
    因被上訴人遲未支付積欠之薪資，上訴人許淑珍於九十三年
    九月底，上訴人甲○○、康菩容、卓雅雯、丁○○於九十三
    年十月底，上訴人庚○○、己○○、戊○○、蘇碧鑾於九十
    三年十一月底，陸續口頭向被上訴人為終止僱傭契約之意思
    表示；復於九十三年十二月二十八日以存證信函，再次向被
    上訴人為終止僱傭關係之意思表示；九十四年一月二十五日
    在臺中市勞資關係協會勞資協調室時，再次重申終止僱傭契
    約之意思表示，依勞動基準法第十四條第四項準用第十七條
    規定，上訴人等自得向被上訴人請求資遣費。是被上訴人積
    欠上訴人之薪資及資遣費合計如原審附表一「合計欄」所示
    之金額等語。上訴聲明求為判決：如主文所示。
二、被上訴人則以：(1)被上訴人前任董事長丙○○、總經理張賴
    玉好另行開設玖興股份有限公司（下簡稱玖興公司），上訴
    人己○○即擔任玖興公司之監察人，足見上訴人己○○並未
    在被上訴人公司工作，而上訴人戊○○、壬○○，及原審共
    同原告許淑珍亦均任職於玖興公司，並未在被上訴人公司工
    作，是上訴人己○○、戊○○、壬○○，及原審共同原告許
    淑珍請求被上訴人給付薪資及資遣費云云，均無理由。又依
    上訴人等提出之勞工保險資料，原審共同原告康菩容於九十
    二年才投保於被上訴人，而於九十三年八月十一日辦理退保
    ，改投保於訴外人先進基因股份有限公司（下簡稱先進基因
    公司），因此康菩容主張於九十一年間受僱任職於被上訴人
    ，以及九十一年間有積欠薪水云云，顯與事實不符。(2)被上
    訴人給付員工薪資之方式，除以匯入員工薪資帳戶外，尚有
    以現金或其他方式支付；又依被上訴人前任監察人張文宗於
　　九十四年一月二十一日移交予被上訴人之九十一、九十二、
  　九十三年度員工薪資印領清冊，至九十三年九月前之薪資，
    被上訴人均已給付完畢，上訴人等主張被上訴人尚積欠薪資
    云云，與事實不符。再者，被上訴人係於九十三年九月四日
    召開股東會改選董監事，更換經營階層，上訴人庚○○、己
    ○○、戊○○，及原審共同原告康菩容、卓雅雯、許淑珍等
    六人於當天即隨原董事長丙○○自行離職。被上訴人新經營
    階層於九十三年十二月二十日接管公司，發現上情，乃向健
    保局申報前開六人自九十三年九月四日起退保，渠等六人並
    未異議；至上訴人甲○○、壬○○分別於九十一年四月一日
    、九十三年八月一日自被上訴人公司退勞（健）保，當時被
    上訴人尚未更換經營階層，足認上訴人甲○○、壬○○係自
    行離職；又上訴人丁○○雖於九十三年十一月一日才從被上
    訴人公司退勞（健）保，然當時被上訴人新經營階層尚未接
    管公司，退保係由舊經營階層申報，該退保亦足以證明其係
    自行離職。依上所述，可見前開九人最遲均已於九十三年九
    月四日起即自行離職，是其等請求被上訴人給付九十三年十
    、十一月之薪資及資遣費云云，應無理由。(3)被上訴人新經
    營團隊自九十三年九月改組後即未見過前開九人至被上訴人
    公司上班，亦未曾接獲渠等表示終止勞動契約之意思表示。
    前開九人於九十四年一月二十五日與被上訴人在臺中市勞資
    關係協會進行勞資爭議協調，其等係為薪資之給付請求協調
    ，會中並未有人提出終止勞動契約或給付資遣費之爭議，是
    上訴人主張其等於協調會上曾對被上訴人為欠薪終止勞動契
    約之意思表示云云，與事實不符等語置辯。答辯聲明求為判
    決：(一)上訴駁回。(二)第二審訴訟費用由上訴人負擔。
三、本件不爭執事項：
(一)、被上訴人提出之九十一、九十二、九十三年度薪資印領清冊
    ，上訴人於該清冊蓋印印文之印章均為真正。
(二)、九十三年度薪資印領清冊中，就薪資金額部分尚未扣除勞保
    、健保費用。
(三)、被上訴人於九十三年九月四日召開股東會改選董監事，更換
    經營階層，新經營團隊於同年十二月二十日接管公司。
四、本件爭執事項：
(一)、上訴人等六人是否為被上訴人之員工？
(二)、在被上訴人之薪資印領清冊上，雖蓋有上訴人等六人之印章
    ，是否即表示已經領訖薪資？
(三)、被上訴人於九十二年一月六日經由華南銀行帳戶轉帳五百五
    十萬元至上訴人丁○○名下，及由訴外人億代富有存入丁○
    ○名下四十萬元，是否為被上訴人之借款？被上訴人得否主
    張抵銷？
五、得心證之理由：
(一)、上訴人等六人是否為被上訴人之員工？上訴人等主張：上訴
    人己○○主張當時應董事長丙○○之邀，始擔任玖興公司掛
    名股東，進而掛名擔任監察人，然其確係於被上訴人公司任
　　職；上訴人戊○○、壬○○亦主張渠等確實係被上訴人公司
  　之員工等語；被上訴人則辯稱：上訴人己○○、戊○○及壬
    ○○等三人非為被上訴人之員工，上訴人己○○於被上訴人
　　公司前任董事長丙○○、總經理張賴玉好另行開設玖興公司
　  ，即擔任玖興公司之監察人，而上訴人戊○○、壬○○亦任
    職於玖興公司，並未在被上訴人公司工作，可見前開三人並
　　非被上訴人之員工等語。經查：
(1)、依原審卷附之勞工保險被保險人投保資料表，上訴人己○○
    、戊○○二人均自七十四年十一月十三日（投保生效日期）
    起加保於被上訴人公司，迄自表列之九十四年一月十日間退
    保止，期間均未有何其他公司之加退保資料，此有上訴人己
　　○○、戊○○二人提出之勞工保險被保險人投保資料表附原
　  審卷可查（見原審卷第１１４頁至第１１７頁）。另依被上
    訴人提出之上訴人健保加退保資料，就上訴人己○○、戊○
    ○及壬○○之身分別，亦均記載為員工，此亦有上訴人提出
    之健保加退保資料影本附原審卷可稽（見原審卷第１６６頁
    至第１６７頁）；又就被上訴人公司提出之九十一年度至九
    十三年度員工薪資印領清冊，上訴人己○○、戊○○及壬○
    ○均列名於其上，且該清冊亦均詳細記載其等每月之薪資明
    細（見原審卷第１４０頁以下）。衡諸常情，茍上訴人己○
    ○、戊○○及壬○○非被上訴人公司之員工，何以勞工保險
    被保險人投保資料表、健保加退保資料及被上訴人公司之員
    工薪資印領清冊等資料會將其等列入為被上訴人公司之員工
    ，是此，足認上訴人己○○、戊○○及壬○○應係被上訴人
    之員工，堪信為真實。
(2)、另上訴人庚○○、甲○○、丁○○等三人是否為被上訴人之
    員工？被上訴人對此部分不爭執，且依前開勞工保險被保險
    人投保資料表、健保加退保資料及被上訴人公司之員工薪資
    印領清冊等資料，亦足認上訴人庚○○、甲○○、丁○○等
    三人為被上訴人之員工。
(二)、至於在被上訴人之薪資印領清冊上，雖蓋有上訴人等六人之
    印章，是否即表示已經領訖薪資？上訴人主張：關於員工之
    薪資，被上訴人均統一匯入員工於第一商業銀行之薪資存款
    帳戶，上訴人之薪資存摺除上訴人自行標記每筆薪資之匯入
　  係支領何年何月之薪資外，不足額即應為被上訴人所積欠之
    薪資，並提出存摺明細為憑等語；被上訴人辯稱：給付員工
    薪資之方式，除以匯入員工薪資帳戶外，尚有以現金或其他
　　方式支付，另依被上訴人前任監察人張文宗移交予被上訴人
　  之九十一年度至九十三年度員工薪資印領清冊，可知九十三
    年九月以前之薪資，被上訴人均已付訖等語。經查：
(1)、上訴人等六人主張渠等雖在被上訴人之薪資印領清冊上蓋有
    個人印章，並不表示上訴人等六人已領訖薪資，且據證人乙
    ○○於原審法院九十五年四月二十八日言詞辯論程序時證稱
    ：「我不是被上訴人公司的會計，我只是純粹幫前董事長（
    即丙○○）及董事長夫人，依員工出勤卡上的數字，來計算
    實支額，大概是以工資（底薪）、加獎金、加加班費等應支
    金額、扣勞健保、扣伙食費等應扣金額，員工的薪資明細是
    我做的，至於印領清冊上面除了印章不是我加蓋的之外，其
    他的都是由我填寫。」、「九十一年薪資印領清冊上面的數
    字是我寫的沒錯，是每個月薪資發放前按月填寫的，一般而
　　言如果該月份薪資沒有發放的話，董事長或夫人事後都會告
　  訴我，但何時告訴我並不一定，至於事後有無實際發放薪資
    我並不清楚。」等語（見原審卷第２２８頁至第２２９頁）
    。另證人乙○○復證稱：「薪資印領清冊是按月逐月填寫，
    每月月初大約五號之前，董事長或夫人會把每個員工的上個
    月出勤卡和印領清冊拿給我作填寫，每次填寫時上個月份的
    印章有些已經蓋好了，有些沒有蓋章，董事長告訴我，沒有
    加蓋印章是因為還沒有支領薪水，有支領薪水的才會有加蓋
    印章，至於加蓋印章是董事長叫員工加蓋的，我會按員工出
    勤卡計算金額後會填寫在薪資印領清冊上，交給董事長或董
    事長夫人。」、「九十三年度的薪資印領清冊，雖然與九十
    一年度的薪資印領清冊格式不同，但也是按月逐月填寫，也
    是董事長或夫人交給我填寫，薪資金額也是未含應扣勞保、
    健保、伙食津貼金額之應支金額（但都有扣掉事、病假）」
    等語（見原審卷第２４６頁、第２４８頁）。另查，證人即
    被上訴人前任董事長丙○○於本院九十五年十一月二十日行
　　準備程序時證稱：「印章不代表有領到薪水，確實沒有領到
　  ，本來有先跟當舖說好要借錢，所以印章先蓋好了，但是後
    來我去當舖的時候，他們說我已經借錢借過頭了，所以借不
    到錢。」、「（法官問：所以蓋章不表示有發薪水？）是的
    ，沒有發薪水。」（見本院卷第４５頁）。依證人乙○○之
    證言可知其製作完成薪資印領清冊後，被上訴人是否有實際
　　發放薪資並不清楚，且其於製作薪資印領清冊時，每次填寫
　  時上個月份的印章有些已經蓋好了，有些沒有蓋章，雖董事
    長（即丙○○）有告訴證人乙○○，沒有加蓋印章是因為還
    沒有支領薪水，有支領薪水的才會有加蓋印章等語，惟查證
    人丙○○亦證稱蓋章不代表有領到薪水，有確實沒有領到，
    是故上訴人等六人雖有被上訴人之薪資印領清冊上蓋有個人
    印章，並不表示上訴人等六人已領訖薪資。又被上訴人對於
　　上訴人等六人確實已經領訖薪資，復未舉證以證其實，則其
　  主張上訴人等六人業已領訖薪資，尚不足採。至被上訴人辯
    稱證人丙○○之上開證述為不實在，惟證人丙○○於本院作
    證時，並經具結，且其為被上訴人公司前任董事長，對被上
    訴公司是否實際發薪水給上訴人應知至稔，而被上訴人又未
    舉證證明其有何不實情形，故其於本院之證述，應認為可採
    。
(2)、次查，上訴人等六人請求被上訴人應分別給付上訴人庚○○
    二十六萬四千五百二十九元、上訴人己○○二十三萬一千八
    百四十四元、上訴人戊○○十九萬九千二百二十一元、上訴
　　人甲○○十五萬七千七百五十九元、上訴人丁○○十九萬零
  　四百四十七元、上訴人壬○○十九萬零一百零四元（即扣除
    上訴人等六人應負擔之勞健保費用後，即為被上訴人積欠上
    訴人等六人之薪資）（見本院卷第７４頁），而被上訴人對
    於上訴人等六人所提之薪資計算程式，並不爭執（見本院卷
    第５９頁），本院即得採為判決之基礎，因而上訴人主張被
    上訴人應分別給付上訴人庚○○二十六萬四千五百二十九元
　　、上訴人己○○二十三萬一千八百四十四元、上訴人戊○○
  　十九萬九千二百二十一元、上訴人甲○○十五萬七千七百五
    十九元、上訴人丁○○十九萬零四百四十七元、上訴人壬○
　　○十九萬零一百零四元及均加計法定遲延利息等語，自屬有
　  據，應為可採。
(三)、被上訴人於九十二年一月六日經由華南銀行帳戶轉帳五百五
    十萬元至上訴人丁○○名下，及由訴外人億代富有存入丁○
    ○名下四十萬元，是否為被上訴人清償上訴人丁○○的借款
    ？被上訴人得否主張抵銷？被上訴人主張：該筆金額並非伊
    清償向上訴人丁○○所借之款，應屬被上訴人公司所有，因
    而被上訴人主張對上訴人丁○○之薪資債權為抵銷等語；上
    訴人丁○○則辯稱：否認對被上訴人負有債務，且薪資債權
    依勞動基準法第二十六條之規定，依債之性質不得抵銷等語
    。經查：
(1)、被上訴人主張上訴人丁○○於九十二年一月六日經由華南銀
    行帳戶轉帳五百五十萬元，及由訴外人億代富有轉入四十萬
    元等情，有上訴人於原審提出華南商業銀行活期存款存摺為
    憑（見本院卷第８２頁、原審卷第７１頁），該二筆金額應
    屬伊公司所有，因而主張對上訴人丁○○之薪資債權為抵銷
　　；上訴人丁○○則否認對被上訴人負有債務，上開金錢是伊
  　借給被上訴人公司等語。上訴人丁○○所辯之上開借貸情形
    ，業據證人丙○○於九十六年二月五日行準備程序時證稱：
    「（法官問：（提示本院卷第８２頁）匯入丁○○新台幣五
　　百五十萬元是什麼錢？）我向丁○○借的，錢是要給公司用
　  的，因為丁○○家境不錯，我向丁○○借款多次，有借過三
    百萬元、也有五百萬元、也有十幾萬元、三十幾萬元，所以
    金額到底多少，我不是記得很清楚。」、「（法官問：（提
    示原審卷第７１頁）億代富有這筆是什麼錢？）也是借款，
    是向丁○○借的，因為沒有辦法返還，才會調億代富有的錢
    返還。」等語（見本院卷第１１７頁），依證人丙○○之證
　　言可知，被上訴人於九十二年一月六日經由華南銀行帳戶轉
　  帳五百五十萬元至上訴人丁○○名下，應係被上訴人返還向
    上訴人丁○○之借款，而關於億代富有公司匯款四十萬元至
    上訴人丁○○之款項，亦係被上訴人向上訴人丁○○借款，
    因無法返還，才會要求億代富有公司將其應付之貨款匯入上
    訴人丁○○之帳戶，因而前述款項係被上訴人返還予上訴人
    丁○○之借款，是則被上訴人主張以上開金額對上訴人丁○
    ○之薪資債權抵銷，於法難謂有據，不應准許。至被上訴人
    再稱，證人丙○○已因侵占伊公司款項被檢察官偵查起訴，
    可見丙○○之證述為不可採等語，惟縱證人丙○○因侵占被
    上訴人公司款項被起訴屬實，惟此乃被上訴人公司與前任董
    事長丙○○間之財務糾紛，與上訴人丁○○無涉，而被上訴
    人又未能舉證證明證人丙○○之證詞有何偽證情形，自難以
    上開事由，遽謂證人丙○○之上開證述為不實在，是被上訴
    人之上開主張，仍不足取。
(2)、至上訴人辯稱薪資債權依勞動基準法第二十六條之規定，依
    債之性質不得抵銷等語。然依勞動基準法第二十六條規定，
    雇主不得預扣勞工工資作為違約金或賠償費用，僅限僱主不
    得以勞工工資作為違約金或賠償費用而已，至勞工因其他原
    因而取得者，如借貸、不當得利等，雇主並非不得預扣工資
    。本件被上訴人主張抵銷者，並非以上訴人丁○○之違約金
    或賠償費用為原因，故上訴人以上開法律規定，辯稱被上訴
    人不得抵銷，顯乏依據。惟按「民事訴訟如係由原告主張權
    利者，應先由原告負舉證之責，若原告先不能舉證，以證實
    自己主張之事實為真實，則被告就其抗辯事實，即令不能舉
    證，或其所舉證據尚有疵累，亦應駁回原告之請求。」，最
    高法院七十二年度台上字第四二二五號判決參照。即上訴人
    以上開理由為抗辯，為不可採，然被上訴人主張抵銷既無法
    舉證證明伊對上訴人丁○○有債權存在，從而仍應駁回其抵
    銷之主張，併此敘明。
六、綜上所述，上訴人得請求被上訴人分別給付上訴人庚○○二
    十六萬四千五百二十九元、上訴人己○○二十三萬一千八百
    四十四元、上訴人戊○○十九萬九千二百二十一元、上訴人
　　甲○○十五萬七千七百五十九元、上訴人丁○○十九萬零四
    百四十七元、上訴人壬○○十九萬零一百零四元之薪資，已
    如前述，惟原審僅判命被上訴人分別給付上訴人庚○○五萬
　　一千二百十二元、上訴人己○○四萬六千五百十二元、上訴
  　人戊○○三萬九千九百七十二元、上訴人甲○○二萬五千八
    百六十三元、上訴人丁○○二萬零五百三十四元、上訴人壬
    ○○四萬七千七百九十八元之薪資及自支付命令送達翌日後
    九十五年五月二十六日起至清償日止，按年息百分之五計算
　  之法定遲延利息，較本院核准金額分別就上訴人庚○○尚不
    足二十一萬三千三百十七元、上訴人己○○尚不足十八萬五
　  千三百三十二元、上訴人戊○○尚不足十五萬九千二百四十
    九元、上訴人甲○○尚不足十三萬一千八百九十六元、上訴
　　人丁○○尚不足十六萬九千九百十三元、上訴人壬○○尚不
  　足十四萬二千三百零六元之薪資及其等法定遲延利息，自有
    未洽。上訴人指摘原判決此部分不當，求予廢棄改判，為有
    理由，應予准許，應由本院將原判決此部分予以廢棄，改判
    如主文第二項所示。
七、據上論結，本件上訴為有理由，依民事訴訟法第四百五十條
    、第七十八條、第八十五條第一項但書，判決如主文。
中　　華　　民　　國　　96　　年　　3 　　月　　28　　日
　　　　　　　　　民事第六庭    審判長法　官  袁再興
　　　　　　　　　　　　　　　　      法　官  陳賢慧
　　　　　　　　　　　　　　　　      法　官  盧江陽
以上正本係照原本作成。
均不得上訴。
                                      書記官  陳玫伶
中　　華　　民　　國　　96　　年　　3 　　月　　28　　日
                                                      Ｍ
